# 请问“对上市公司具有重要影响的控股子公司”是指哪些子公司？

提问人：qxbdzh 时间：2012-08-24 16:43:26
《上海证券交易所上市公司关联交易实施指引》中，第二章第八条（五）中，“本所根据实质重于形式原则认定的其他与上市公司有特殊关系，要能导致上市公司利益对其倾斜的法人或其他组织，包括持有对上市公司具有重要影响的控股子公司10%以上股份的法人或其他组织”，到底达到什么指标才算是具有重要影响的控股子公司？请各位老师赐教。 另外，根据《企业会计准则第 36 号——关联方披露》的相关规定，上述情况不认定为关联方，那么可能会影响到具体的会计处理，如是计入当期损益还是计入资本公积？这时该如何处理？

回答人：chenyiwei
回复 qxbdzh 的帖子
从目前生效的规定和业务规则看，对“重要影响”并未规定定量的具体标准，可能还是会涉及公司和监管机构的职业判断。
关联方和关联交易的会计准则口径和证券监管口径是存在差异的，具体差异可参阅《计学撮要》P57的文字说明和P58～ 59 的对比表。在定期报告中，财务报告部分的关联方关系及其交易的界定应遵循会计准则口径；其余部分的关联方关系及其交易的界定应遵循证券监管口径。